【裁判字號】    92,訴,1597
【裁判日期】    920715
【裁判案由】    毒品危害防制條例
【裁判全文】
臺灣臺中地方法院刑事判決                        九十二年度訴字第一五九七號
    公  訴  人  臺灣臺中地方法院檢察署檢察官
    被      告  甲○○
右列被告因違反毒品危害防制條例案件，經檢察官提起公訴（九十二年度毒偵字第七
七０號），本院判決如左：
    主  文
甲○○連續施用第一級毒品，累犯，處有期徒刑玖月；扣案之注射針筒貳支，沒收。
    事  實
一、甲○○曾於民國八十九年九月間，因施用第一級毒品及施用第二級毒品罪，經法
    院於九十年一月二十九日各判處有期徒刑十月、五月確定，復因犯偽造文書罪，
    經法院於九十年一月九日判處有期徒刑三月確定，嗣經法院定應執行刑一年二月
    ，已於九十一年七月二十四日執行完畢。又前於八十七年間，因施用第一級毒品
    、第二級毒品案件，經法院裁定送觀察、勒戒後，認無繼續施用毒品之傾向，經
    臺灣臺中地方法院檢察署檢察官於八十七年十二月二十二日，以八十七年度偵字
    第二０四七一號為不起訴處分；復因施用毒品案件，經本院裁定送臺灣臺中看守
    所附設勒戒處所觀察、勒戒後，認有繼續施用毒品之傾向，經送戒治處所強制戒
    治，嗣於九十年十月十五日戒治期滿，並經本院各判處有期徒刑十月、五月確定
    在案。猶不知悔改，明知海洛因已列為毒品危害防制條例第二條第二項第一款之
    第一級毒品，竟基於施用海洛因之概括犯意，自九十二年一月下旬某日起至同年
    三月六日止，連續在其臺中市○○路某不知名之加油站廁所內及臺中市○○路友
    人住處處，以將海洛因加水後置於注射針筒內注射之方式，連續施用第一級毒品
    海洛因數次。嗣於九十二年三月六日下午五時許，在臺中市○區○○路與英才路
    口為警盤查後，始查悉上情，並扣得甲○○所有供其施用毒品所用之注射針筒二
    支。
二、案經臺中市警察局第六分局報告臺灣臺中地方法院檢察署檢察官偵查起訴。
    理  由
一、訊據被告甲○○對於右揭時、地連續施用第一級毒品海洛因之犯行坦承不諱，並
    有扣案之注射針筒二支足資佐證。另被告為警查獲後經採集其尿液送鑑定結果，
    呈嗎啡陽性反應，此有中山醫學大學附設醫院藥物濫用檢測中心篩檢報告一份在
    卷可考，足認被告之自白與事實相符。又被告前曾於八十七年間，因施用第一級
    毒品、第二級毒品案件，經法院裁定送觀察、勒戒後，認無繼續施用毒品之傾向
    ，經臺灣臺中地方法院檢察署檢察官於八十七年十二月二十二日，以八十七年度
    偵字第二０四七一號為不起訴處分；復因施用毒品案件，經本院裁定送臺灣臺中
    看守所附設勒戒處所觀察、勒戒後，認有繼續施用毒品之傾向，經送戒治處所強
    制戒治，嗣於九十年十月十五日戒治期滿，並經本院各判處有期徒刑十月、五月
    確定在案，有臺灣臺中方法院檢察署刑案資料查註紀錄表及臺灣高等法院被告全
    國前案紀錄表各一份在卷可稽。足認被告顯係先後經臺灣臺中地方法院檢察署檢
    察官為不起訴處分及本院以裁定送戒治處所強制戒治期滿，並經本院判決確定後
    ，復犯本件施用毒品之罪，足認被告係三犯毒品危害防制條例第十條之罪。本件
    事證明確，被告之犯行，洵堪認定。
二、查海洛因已列為毒品危害防制條例第二條第二項第一款所稱之第一級毒品。是核
    被告甲○○所為，係犯毒品危害防制條例第十條第一項之施用第一級毒品罪。其
    持有第一級毒品之低度行為應為施用第一級毒品之高度行為所吸收，不另論罪。
    又被告先後多次施用第一級毒品犯行，時間緊接，方法相同，顯係基於概括之犯
    意為之，為連續犯，應依刑法第五十六條之規定，以一罪論，並加重其刑。被告
    曾於八十九年九月間，因施用第一級毒品及施用第二級毒品罪，經法院於九十年
    一月二十九日各判處有期徒刑十月、五月確定，復因犯偽造文書罪，經法院於九
    十年一月九日判處有期徒刑三月確定，嗣經法院定應執行刑一年二月，已於九十
    一年七月二十四日執行完畢，此有臺灣臺中地方法院檢察署刑案資料查註紀錄表
    及臺灣高等法院被告全國前案紀錄表各一份附卷可參，其受有期徒刑之執行完畢
    ，五年以內再犯有期徒刑以上之罪，為累犯，應依刑法第四十七條之規定，遞加
    重其刑。爰審酌被告前因施用毒品犯行，甫經強制戒治後猶故態復萌，再施用毒
    品海洛因不輟，無視於毒品對於自身健康之戕害及國家對於杜絕毒品犯罪之禁令
    ，惡性非輕，然被告犯後坦承犯行，尚知悔悟，本於煙毒犯罪人亦為「病人」考
    量，其施以長時間戒治處遇，與煙毒犯罪科以刑罰之「特別預防」機制，尚無不
    同，量刑不宜過重等一切情狀，量處如主文所示之刑。扣案之注射針筒二支，係
    被告所有且係供其施用毒品所用之物，業據被告供承在卷，應依刑法第三十八條
    第一項第二款之規定宣告沒收；另扣案之行動電話機一具（諾基亞廠牌，內含Ｓ
    ＩＭ卡一張，序號000000000000000號），雖係被所有，然非屬
    被告犯罪所用或因犯罪所得之物，亦非違禁物，自無庸宣告沒收，附此敘明。
據上論斷，應依刑事訴訟法第二百九十九條第一項前段，毒品危害防制條例第十條第
一項、第二十條第三項前段，刑法第十一條前段、第五十六條、第四十七條、第三十
八條第一項第二款，判決如主文。
中      華      民      國    九十二    年      七      月     十五     日
    臺灣臺中地方法院刑事第四庭
                                   法  官  王  世  華
右正本證明與原本無異。
如不服本判決，應於判決送達後十日內向本院提出上訴狀，上訴於臺灣高等法院臺中
分院( 須附繕本 )。
                                   書記官
中      華      民      國    九十二    年      七      月     十六     日
附錄論罪科刑法條
毒品危害防制條例第十條第一項


司法院資訊處製作；財團法人民間司法改革基金會備份。
